# 请教陈版：公司由股份制公司变更为有限责任公司的会计处理

提问人：lldbest 时间：2021-07-15 06:24:00
请教陈版：公司因股东变化，导致由股份有限公司变更为有限责任公司。公司拟注册资本不变更。需要按变更基准日的净资产折成实收资本和资本公积吗？需要进行审计及评估吗？谢谢。

回答人：chenyiwei
这种做法较少见，可以视为有限责任公司变更为股份有限公司的逆操作。个人理解其程序与有限责任公司变更为股份有限公司相同，需要对基准日净资产进行审计和评估，在此基础上由股东大会通过转制方案，重新制定有限责任公司的变更后章程。在转换日，按变更基准日的净资产折成实收资本和资本公积。